【裁判字號】    98,裁,2710
【裁判日期】    981105
【裁判案由】    商標異議
【裁判全文】
最  高  行  政  法  院  裁  定
                                      98年度裁字第2710號
上  訴  人  經濟部智慧財產局
代  表  人  王美花
上  訴  人  理想牌有限公司
即 參加 人
代  表  人  甲○○
訴訟代理人  邱景睿  律師
被 上訴 人  乙○○
訴訟代理人  桂齊恆  律師
上列當事人間商標異議事件，上訴人對於中華民國96年12月27日
臺北高等行政法院96年度訴字第994號判決，提起上訴，本院裁
定如下：
    主  文
上訴駁回。
上訴審訴訟費用由上訴人負擔。
    理  由
一、按對於高等行政法院判決之上訴，非以其違背法令為理由，
    不得為之，行政訴訟法第242條定有明文。依同法第243條第
    1項規定，判決不適用法規或適用不當者，為違背法令；而
    判決有同條第2項所列各款情形之一者，為當然違背法令。
    是當事人對於高等行政法院判決上訴，如依行政訴訟法第24
    3條第1項規定，以高等行政法院判決有不適用法規或適用不
    當為理由時，其上訴狀或理由書應有具體之指摘，並揭示該
    法規之條項或其內容；若係成文法以外之法則，應揭示該法
    則之旨趣；倘為司法院解釋或本院之判例，則應揭示該判解
    之字號或其內容。如以行政訴訟法第243條第2項所列各款情
    形為理由時，其上訴狀或理由書，應揭示合於該條項各款之
    事實。上訴狀或理由書如未依此項方法表明，或其所表明者
    與上開法條規定不合時，即難認為已對高等行政法院判決之
    違背法令有具體之指摘，其上訴自難認為合法。
二、本件上訴人對於高等行政法院判決上訴，主張：本件據以異
    議商標既於83年間即已註冊，並於84年間有開立統一發票銷
    售「理想牌油煙機」之事實，固然統一發票並無商標之記載
    ，然依社會經驗法則，商品既已標示為「理想牌油煙機」則
    其上必亦有「理想」之商標圖樣，何況，金雅典公司既已向
    瓦斯器材同業工會登錄使用「理想牌」商標，更足證明金雅
    典公司確有使用該商標之事實。原判決以割裂認定之方式，
    完全否定統一發票、公會登錄文件之證明力，而為上訴人即
    參加人不利之認定，其認定事實，顯有違背經驗法則之違法
    。另系爭商標於86年8月16日始申請註冊，而據以異議商標
    早於83年間即已申請註冊，又萬銓公司於85年10月4日即對
    據以異議商標申請評定，二造又屬同業競爭關係，足見萬銓
    公司最遲於85年10月即已因事實上之關係而知悉據以異議商
    標之存在，且萬銓公司於84年7月20日前所申請之類似理想
    商標業經經濟部智財局於87年5月1日撤銷在案。其理由無非
    以理想商標已有他人先行使用，是以萬銓公司僅以「玉里想
    」商標行使，並未使用「理想」商標，而被上訴人之前前手
    萬銓企業股份有限公司早在79年獲准列為註冊第734236、73
    4237號商標均專用於熱水器、瓦斯爐及排油煙機商品，凡此
    可證被上訴人前前手皆明知理想商標有他人先行使用之事實
    。原判決認定事實與卷內資料不符有適用第14款不當之違法
    等語，雖以該判決違背法令為由，惟核其上訴理由，係就原
    審取捨證據、認定事實之職權行使，指摘其為不當，並就原
    審已論斷者，泛言未論斷，或就原審所為論斷，泛言其論斷
    矛盾，而非具體表明合於不適用法規、適用法規不當、或行
    政訴訟法第243條第2項所列各款之情形，難認對該判決之如
    何違背法令已有具體之指摘。依首開規定及說明，應認其上
    訴為不合法。
三、據上論結，本件上訴為不合法。依行政訴訟法第249條第1項
    前段、第104條、民事訴訟法第95條、第78條，裁定如主文
    。
中    華    民    國    98    年    11    月    5     日
                    最高行政法院第四庭
                        審判長法官  劉  鑫  楨
                              法官  姜  素  娥
                              法官  黃  淑  玲
                              法官  劉  介  中
                              法官  曹  瑞  卿
以  上  正  本  證  明  與  原  本  無  異
中    華    民    國    98    年    11    月    6     日
                              書記官  張  雅  琴


司法院資訊處製作；財團法人民間司法改革基金會備份。
